【裁判字號】    89,易,2116
【裁判日期】    891114
【裁判案由】    竊盜
【裁判全文】
臺灣高雄地方法院刑事判決                        八十九年度易字第二一一六號
    公  訴  人  臺灣高雄地方法院檢察署檢察官
    被      告  吳嘉誠即甲○.
右列被告因竊盜案件，經檢察官提起公訴（八十八年度偵緝字第一六二一號），本院
判決如左：
    主  文
吳嘉誠竊盜，累犯，處有期徒刑捌月。
    事  實
一、吳嘉誠（原名甲○○，於民國八十九年九月十八日改名）曾於八十六年間，因違
    反麻醉藥品管理條例案件，經法院判處有期徒刑三月，並於八十七年三月十九日
    易科罰金執行完畢，猶不知悔改，意圖為自己不法之所有，於民國八十八年七月
    八日下午三時許，在高雄縣岡山鎮○○路與岡燕路口，竊取乙○○所有，借予丙
    ○○使用之車牌Ｖ七－三三五○號自用小客車一部（引擎號碼Ｗ0000000
    Ｅ號，車內置放乙○○所有之該車行車執照一張），得手後留供己用，嗣於八十
    八年八月六日下午一時三十分許，駕駛該車行經高雄市○○區○○路四十八巷口
    時，為警查獲。
二、案經高雄市政府警察局刑警大隊移送臺灣高雄地方法院檢察署檢察官偵查起訴。
    理  由
一、訊之被告吳嘉誠固坦承其於八十八年八月六日下午一時三十分許，駕駛上開小客
    車行經高雄市○○區○○路四十八巷口時，為警查獲之事實，惟矢口否認有何竊
    盜犯行，辯稱：該車係伊於八十八年八月六日為警查獲前二十分鐘，向少年輔育
    院認識之朋友李正義所借，伊僅知該車係李正義女友之母所有云云。經查：上開
    小客車係乙○○所有，借予丙○○使用時，於八十八年七月八日下午三時許，在
    高雄縣岡山鎮○○路與岡燕路口失竊，經丙○○發現失竊後，隨即向高雄縣警察
    局岡山分局壽天派出所報案等情，已據報案人丙○○於警訊及偵查中指述綦詳（
    見警卷第二頁正、反面、八十八年度偵字第一九八五二號偵查卷第十四頁），並
    有高雄市政府警察局警交載字第八七○三二六號車輛尋獲通報單、車輛竊盜資料
    影本及贓物認領保管收據影本各一件附卷可稽。苟該車非報案人丙○○向車主乙
    ○○借用而失竊，自不可能敢以其名義向警方報案，是報案人丙○○所述，上開
    小客車係伊向車主乙○○借用，而於右揭時地失竊等情，足堪採信。至被告所供
    承將上開車輛借伊之李正義，係伊於少年輔育院時認識之朋友，然經公訴人向少
    年輔育院（現改名為明陽中學）函詢結果，該校末曾收容李正義之人，有該校八
    十八年十二月三十日明中總字第六一九號函一件附卷可按，再經公訴人調取李正
    義之口卡供被告指認後，該被告所指認之李正義亦於偵查中到庭結證否認認識被
    告（見八十八年度偵緝字第一六二一號偵查卷第二十六頁反面），而被告亦供承
    非該李正義在卷甚明（見八十八年度偵緝字第一六二一號偵查卷第二十六頁反面
    ）。足徵並無該李正義之人。又果如被告於警訊及偵查中所承上開汽車係李正義
    女友之母的（見警卷第一頁反面、八十八年度偵字第一九八五二號偵查卷第九頁
    反面），且有向李正義索取該車之行車執照（見八十八年度偵字第一九八五二號
    偵查卷第九頁反面、八十八年度偵緝字第一六二一號偵查卷第十六頁、第三十六
    頁正、反面）云云，足見被告甚為注意該車之來源，且已確認該車來源合法、正
    當，惟被告竟於本院審理中翻稱：「我在小港的路邊向李正義借來搬家用的，借
    車時，他有跟我講車子有問題，叫我小心一點‧‧‧」等語在卷（見本院八十九
    年十一月二日審判筆錄），所供前後翻異，顯難採信。被告雖再辯稱伊與李正義
    有約定還車地點，並請住在小港之綽號「紅龜」友人前往該約定還車地點找李正
    義，但沒找到云云，惟其既可通知該綽號「紅龜」友人代找李正義，則伊二人應
    甚為熟識，然竟無法提供其真正姓名、住居所供本院傳訊查證，並供承已與該友
    人吵架不來往（見本院八十九年十一月二日審判筆錄），足徵被告此部分所辯，
    亦無可採。綜上，被告所辯，係事後卸責之詞，要無足取。本件事證明確，被告
    犯行洵堪認定。
二、核被告所為，係犯刑法第三百二十條第一項之竊盜罪。查被告於八十六年間，因
    違反麻醉藥品管理條例案件，經法院判處有期徒刑三月，並於八十七年三月十九
    日易科罰金執行完畢，有臺灣高等法院被告全國前案紀錄表及臺灣高雄地方法院
    檢察署刑案資料查註紀錄表各一件在卷可稽，其於五年之內，再犯本件最重本刑
    為有期徒刑以上之罪，為累犯，應依刑法第四十七條之規定加重其刑。審酌被告
    有犯罪前科，素行非佳，又係民國六十四年七月七日出生，正值年輕力壯，不思
    以正當途徑獲取財物，竟妄圖不勞而獲，竊取被害人小客車，造成被害人損失及
    犯後否認犯行顯不知悔悟等一切情狀，量處如主文所示之刑。
據上論斷，應依刑事訴訟法第二百九十九條第一項前段，刑法第三百二十條第一項、
第四十七條，罰金罰鍰提高標準條例第一條前段，判決如主文。
中    華    民    國      八十九      年     十一     月      十四      日
                                  臺灣高雄地方法院刑事庭
                                      法  官  李麗珠
右正本證明與原本無異。
如不服本判決，應於判決送達後十日內，向本院提出上訴狀。
                                      書記官  簡鴻雅
中    華    民    國      八十九      年     十一     月      十四      日
附錄本案判決論罪科刑法條：
刑法第三百二十條第一項：
意圖為自己或第三人不法之所有，而竊取他人之動產者，為竊盜罪，處五年以下有期
徒刑、拘役或五百元以下罰金。


司法院資訊處製作；財團法人民間司法改革基金會備份。
